# 关于子公司占用母公司之类关联方资金占用会计处理

提问人：风头浪子 时间：2017-04-05 15:52:34
各位老师大家好，特想咨询下各位老师关于子公司对母公司借款之类资金占用问题，咱们在审计该企业的时候该如何会计处理呢？如果是站在合并角度，相互抵消可以理解，如果单审子公司对这个问题又该怎么面对呢？我刚做的一个项目是子公司对母公司借款，用在了在建工程上，直接计入了开发成本，我问了一个经理她的意思是借母公司的钱不允许资本化，需要调到财务费用，我特想问下各位老师怎么看，是否做调整该如何调整呢？另外联想到了一个情况就是我们是否不考虑利率利息是否大这一情况呢？是否是只要不超过24%我们就不管？本人水平有限，可能问题有些幼稚对老师们来说，但还是恳请各位老师指点哈，不胜感激

回答人：chenyiwei
子公司从母公司借入的款项（不考虑资金拆借的合规性问题），在该子公司的单独报表中也应按照借款费用准则的规定考虑其利息资本化问题。但如果利率与市场利率差异较大的，应考虑其中包含的权益性交易因素的影响，可参考《瑞华研究 2010 ～ 2016 汇编》
之“问题4-1-14（母子公司之间的无息或低息贷款在双方各自个别财务报表中的处理）”。